【裁判字號】    89,訴,1108
【裁判日期】    891009
【裁判案由】    偽造文書等
【裁判全文】
臺灣臺南地方法院刑事判決              八十九年度訴字第一一八號
    公  訴  人  臺灣臺南地方法院檢察署檢察官
    被      告  甲○○
右列被告因偽造文書等案件，經檢察官提起公訴 (八十九年度營偵字第九二九號），
本院判決如左：
    主  文
甲○○共同連續違反臺灣地區與大陸地區人民關係條例第十五條第一款不得使大陸地
區人民非法進入臺灣地區之規定，處有期徒刑拾月，併科罰金新台幣拾萬元，罰金如
易服勞役，以新台幣玖佰元（即銀元佰元）折算壹日。
    事  實
一、甲○○明知「莊健中」及綽號「陳董」或「王董」（真實姓名、住所均不詳）均
    係從事非法使大陸地區女子偷渡至台灣之人蛇集團分子，竟基於概括之犯意，並
    與「莊健中」及「陳董」或「王董」基於犯意之聯絡，連續於民國（下同）八十
    七年七月十二日冕上九時許同年九月二十三日晚上七時許，在金門某處海邊，駕
    駛客貨兩用廂型車接應並載非法自大陸地區偷渡入金門之大陸地區女子林慧梅、
    藍小藍及陳燕、王萌等五人（另一名姓名、住所均不詳）至金門某旅館休息，於
    翌日再將「莊健中」先前交予伊之偽造之林淑慧、卓美君、陳莉芳等國民身分證
    轉交予林慧梅、藍小藍、陳燕、王萌等五人，由甲○○基於行使偽造之特種文書
    之概括犯意，帶領林慧梅等五人自金門搭飛機抵達台灣台北松山機場後，由人蛇
    集團之成員接走，甲○○自「莊健中」收受新台幣（下同）五萬元為酬勞。甲○
    ○復受僱於「陳董」或「王董」，約定酬勞為十萬元，由甲○○委由不知情之慶
    陽旅行社復委任不知情之鳳凰旅行社以偽造之申請書代辦出境至加拿大手續，以
    人蛇集團提供偽造之李青、李崇多之中華民國護照，由甲○○負責帶領、掩護姓
    名、住所均不詳之二名女子，於同年十二月十一日自桃園國際機場搭飛機出境至
    加拿大，為安全檢查人員當場發覺係持用偽造之護照，該二名不詳之女子乘隙逃
    逸，足生損害於他人。
二、案經台灣桃園地方法院檢察署檢察官自動檢舉及航空警察局移送台灣桃園地方法
    院檢察署呈請台灣高等法院檢察署核轉台灣台南地方法院檢察署檢察官偵查起訴
    。
    理  由
一、就被告甲○○接應林慧梅、藍小藍、陳燕、王萌等五人非法入境部分：訊據被告
    甲○○，對於右開此部分事實，迭據其於八十八年三月二十一日及八十九年八月
    十日於偵查中，及本院於八十九年十月三日審理中坦承不諱，核與林慧梅、藍小
    藍、陳燕等人於警訊時證述之情節相符，復有偽造之林淑慧、卓美君、陳莉芳另
    案扣押及金門載運艙單影本存卷足憑。被告就此部分之自白與事實相符，犯行洵
    堪認定。
二、就被告甲○○掩護冒名李青、李崇多非法出境部分：
    訊據被告甲○○否認有此部分之犯行，辯稱：「伊欲前往加拿大旅遊，「王董」
    央請伊順便陪「李崇多」、「李青」前往，伊不知該二名女子係持假護照偷渡出
    境云云。惟查右揭關於此部分之事實，業據被告甲○○於八十八年一月二十一日
    航警局警訊時坦承不諱，核與旅行社之承辦人員黃雀貞、阮玲玉於警訊時證述之
    情節相符（見八十七年十二月十八日及同月二十九日航警局警訊筆錄）復有偽造
    之護照二本扣案及中華民國入境旅客申報單、加拿大簽證、旅客名單等影本在卷
    可稽，被告事後翻異此部分前供，無非避重就輕之詞，委不足採，此部分犯行，
    亦堪認定。
二、核被告使人違反國家安全法第三條第一項規定未經許可入出境，係犯該法第六條
    第一項之罪。其違反台灣地區與大陸地區人民關係條例第十五條第一款不得使大
    陸地區人民非法進入台灣地區之規定，係犯該條例第七十九條第一項之罪。其行
    使偽造之國民身分證及偽造之護照等文書，均足以生損害於公眾及他人，係犯刑
    法第二百十六條、第二百十二條之行使偽造特種文書罪。其行使偽造之旅客申報
    單，亦足以生損害於公眾及他人，係犯刑法第二百十六條、第二百十條之行使偽
    造私文書罪。被告與「莊健中」、「陳董」或「王董」間有犯意聯絡及行為分擔
    ，應論以共同正犯。被告先後多次使大陸地區人民非法進入台灣地區及先後多次
    行使偽造特種文書犯行，時間緊接，罪名與犯罪構成要件相同，顯係基於概括犯
    意而為，應依連續犯規定論以一罪，並加重其刑。被告所犯上開四罪名間，有方
    法結果之牽連關係，應從一重之台灣地區與大陸地區人民關係條例第七十九條第
    一項之罪處斷。爰審酌被告犯罪之一切情狀，量處如主文所示之刑，並諭知罰金
    部分如易服勞役之折算標準。
四、公訴意旨以：被告甲○○另犯有刑法第二百十八條之偽造公印文罪嫌等情。按犯
    罪事實應依證據認定之，無證據不得推定其犯罪事實，法有明文。微論公訴人於
    本案之犯罪事實，並未舉出被告有偽造何種公印文之行為，且經查全卷，亦無被
    告有偽造何種公印文之證據，此部分犯罪自屬不能證明。惟公訴人係以此部分與
    前開論罪科刑部分有牽連犯之裁判上一罪關係，爰不另無罪之諭知。
據上論斷應依刑事訴訟法第二百九十九條第一項前段，國家安全法第六條第一項、臺
灣地區與大陸地區人民關係條例第七十九條第一項、刑法第十一條前段、第二十八條
、第五十六條、第二百十六條、第二百十條、第二百十二條、第四十二條第二項，罰
金罰鍰提高標準條例第二條，判決如主文。
本案經檢察官吳岳輝到庭執行職務
中    華    民    國      八十九      年      十      月       九       日
                            臺灣臺南地方法院刑事第四庭
                                        法      官    蘇  孫  波
右正本證明與原本無異。
如不服本判決應於送達後十日內向本院提出上訴狀。
                                        書  記  官    羅  宗  賢
中    華    民    國      八十九      年      十      月       十三     日


司法院資訊處製作；財團法人民間司法改革基金會備份。
